臺灣臺東地方法院民事判決
111年度重訴字第5號
原      告  吳勝賢  
法定代理人  黃秀蘭  
訴訟代理人  黃絢良扶助律師
被      告  台灣自來水股份有限公司第十區管理處

法定代理人  李文峯  
訴訟代理人  李高伯  
            劉秀真律師
上列當事人間請求損害賠償事件，本院於民國111年6月10日辯論
終結，判決如下：
    主      文
原告之訴及其假執行之聲請均駁回。
訴訟費用由原告負擔。
    事實及理由
壹、程序部分
一、按本於道路交通事故有所請求而涉訟者，不問其標的金額或
    價額一律適用簡易程序；如因案情繁雜或其訴訟標的金額或
    價額逾第一項所定額數十倍以上者，法院得依當事人聲請，
    以裁定改用通常訴訟程序，並由原法官繼續審理，修正後民
    事訴訟法第427條第2項第11款、第5項分別定有明文。次按
    民事訴訟法簡易訴訟及小額訴訟程序修正施行後，於修正前
    已繫屬之事件，如地方法院未為終局裁判者，應依新法定其
    管轄權及審理程序，此觀民事訴訟法施行法第4條之1第1款
    亦明。查本件於民事訴訟法第427條第2項第11款修正前即已
    繫屬本院，於修正施行後尚未經終局裁判，依上開規定，原
    已改行簡易程序，然本件訴訟標的金額已逾新臺幣（下同）
    500萬元，且案情繁雜，兩造均聲明請求本院依通常程序審
    理（見本院卷一第289頁；本院卷二第7頁），本院爰依首開
    規定，依通常訴訟程序審理並為裁判，先予敘明。
二、被告台灣自來水股份有限公司第十區管理處（下稱自來水公
    司第十區處）之法定代理人於本院審理時原先後為李慶興、
    白榮裕，嗣迭變更為乙○○，並分別於民國109年3月31日、11
    0年9月17日具狀聲明承受訴訟，有陳報承受訴訟狀、被告之
    承受訴訟狀、台灣自來水股份有限公司令等件可稽（見本院
    卷一第79頁至第81頁、第233頁至第236頁），核無不合，應
    予准許。
貳、實體部分
一、原告主張：
　㈠被告自來水公司第十區處於臺東市漢陽北路與仁和街口道路
    路面設置之制水閥（下稱系爭制水閥）孔蓋鬆脫，而原告於
    107年9月20日17時38分許，騎乘機車行經該處時，原告因而
    人車倒地（下稱系爭事故），造成原告受有外傷性硬膜下出
    血及顱內出血、瀰漫性軸突病變、右側顴骨骨折、外傷性右
    眼失明、左大拇指骨折、左膝挫傷併關節血腫、疑似腦室炎
    、呼吸衰竭，經氣切造口術後之傷害（下稱系爭傷害），被
    告自應成立侵權行為，而對原告負損害賠償責任。又原告並
    業經本院家事庭以108年度監宣字第23號裁定宣告為受監護
    宣告之人，並選任丁○○為監護人。
　㈡原告因系爭交通事故而有下列損害：①醫療費用8萬9,479元（
    含醫療費用8萬3,852元、就診交通費3,370元、醫療耗材支
    出2,257元）、②看護費用611萬2,109元【含住院期間看護費
    5萬8,800元、安養中心費用34萬7,678元、將來安養中心費
    用570萬5,631元《計算式：427,200×13.00000000＋（427,200
    ×0.53）×（13.00000000－00.00000000）＝5,705,631.000000
    00，其中13.00000000為年別單利5％第18年霍夫曼累計係數
    ，13.00000000為年別單利5％第19年霍夫曼累計係數，0.53
    為未滿1年部分折算年數之比例（18.53去整數得0.53）。元
    以下四捨五入》】、③原告現意識昏迷、全身癱瘓、植物人狀
    態，顯因系爭事故導致原告生理及心理產生巨大痛苦，請求
    精神慰撫金200萬元。爰依侵權行為法律關係、民法第191條
    規定，提起本件訴訟等語。
　㈢並聲明：
  1.被告應給付原告651萬6,057元，及自起訴狀繕本送達翌日起
    至清償日止，按年息5％計算之利息。
　2.原告願供擔保，請准宣告假執行。
二、被告則抗辯以：
　㈠在原告發生系爭事故之前後或當下，被告及相關臺東縣政府
    、臺東市公所等單位均未接獲任何通報稱系爭事故所在路段
    前後及系爭制水閥（包括閥蓋）有問題，且依道路交通事故
    現場圖及相關照片顯示，原告摔倒之相關位置與系爭制水閥
    （包括閥蓋）地點相去甚遠，明顯缺乏因果關係，系爭事故
    之發生與被告無關。又現場並無監視器攝得被害人即原告摔
    倒過程與系爭制水閥（包括閥蓋）有關，且觀諸現場監視錄
    影畫面，自光碟開始播放後，至光碟播放第10至11秒原告所
    騎乘機車以傾倒方式滑入畫面前，於光碟播放第5秒左右有2
    台機車先後行經同路段，可見在系爭制水閥（包括閥蓋）當
    時狀態下，客觀上不必然發生與原告騎車摔倒相同之結果，
    故原告騎乘機車發生系爭事故不足認係系爭制水閥（包括閥
    蓋）所造成。縱曾有民眾向到場處理員警提及原告疑似因系
    爭制水閥孔蓋未上鎖而摔傷，然該民眾真實姓名年籍不詳且
    未留聯絡方式、該民眾事發時人在何處及其所在視角為何等
    均不詳，亦不足為證。另訴外人碇瀛企業有限公司（下稱碇
    瀛公司）於107年9月間承包被告之「臺東系統-豐里里大勇
    路30巷延管工程（下稱系爭工程）」，碇瀛公司員工林浩文
    固有於系爭事故發生前一日（即107年9月19日）施作＃1制水
    閥時，開關系爭制水閥，然林浩文於當日施作完成時確實蓋
    妥系爭制水閥孔蓋，而被告員工李弦倫於107年9月3日於系
    爭工程現場亦係點交功能正常之系爭制水閥（包括閥蓋）予
    碇瀛公司管理使用，於包商（即碇瀛公司）承攬契約中亦要
    求包商善盡注意義務及通報義務，被告於防止損害之發生已
    盡相當之注意義務，且就系爭制水閥（包括閥蓋）之設置、
    保管亦無欠缺。
　㈡原告所請求之各項請求賠償項目，就下列部分有爭執，其餘
    不爭執：將來安養中心費用部分應以每月2萬5,000元為合理
    ，且平均餘命應以5年計算較為合理，精神慰撫金則應以100
    萬元為合理。另系爭制水閥（包括閥蓋）係靜止狀態，原告
    未注意車前狀況，原告與有過失，亦應一併考慮。
　㈢並聲明：
　1.原告之訴及假執行之聲請均駁回。
　2.如受不利之判決，願供擔保請准宣告免為假執行。
三、不爭執事項（見本院卷二第97頁）
　㈠原告於107年9月20日17時38分許，騎乘車牌號碼000-000號重
    型機車行經臺東縣臺東市漢陽北路與仁和街口時發生事故，
    人車倒地，受有外傷性硬膜下出血及顱內出血、瀰漫性軸突
    病變、右側顴骨骨折、外傷性右眼失明、左大拇指骨折、左
    膝挫傷併關節血腫、疑似腦室炎、呼吸衰竭等傷害，經氣切
    造口術後入加護病房治療，於同年10月04日更換腦室外引流
    管及氣切造口術後。於10月16日轉至普通病房。於107年10
    月18日行腦室腹腔引流管置放手術。於107年11月6日出院。
    上開住院期間需24小時專人照顧。原告現已無意思能力而為
    植物人。
  ㈡原告支出醫療費用8萬3,852元、就診交通費3,370元、醫療耗
    材費2,257元。
四、得心證之理由
　㈠按當事人主張有利於己之事實者，就其事實有舉證之責任，
    民事訴訟法第277條前段定有明文。又民事訴訟如係由原告
    主張權利者，應先由原告負舉證之責，若原告先不能舉證，
    以證實自己主張之事實為真實，則被告就其抗辯事實即令不
    能舉證，或其所舉證據尚有疵累，亦應駁回原告之請求（最
    高法院17年上字第917號判例意旨參照）。民法第191條第1
    項之規範意旨在於：建築物或其他工作物之設置或保管有欠
    缺，即隱藏損害他人之危險，故所有人應善盡必要注意維護
    安全，以防範、排除危險，避免損害之發生，此為其應盡之
    社會安全義務。為使被害人獲得週密保護，本條規範意旨先
    推定建築物或其他工作物所有人之設置或保管有欠缺，被害
    人僅需證明其權利受損害係因建築物或其他工作物所致，即
    得請求損害賠償；所有人則須證明其對於設置或保管並無欠
    缺，或損害非因設置或保管有欠缺，或於防止損害之發生已
    盡相當之注意，始得免責（最高法院108年度台上字第1645
    號判決意旨參照）。又承攬人因執行承攬事項，不法侵害他
    人之權利者，定作人不負損害賠償責任；但定作人於定作或
    指示有過失者，不在此限，民法第184條第1項前段、第191
    條定有明文。承攬人執行承攬事項，有其獨立自主之地位，
    定作人對於承攬人並無監督其完成工作之權限（民法第191
    條立法意旨、最高法院97年度台上字第2585號判決意旨參照
    ），是承攬人於執行承攬事項，不法侵害他人之權利者，定
    作人除於定作或指示有過失外，不負損害賠償責任（最高法
    院86年度台上字第3076號判決意旨參照）。依上可知，民法
    第191條第1項規定為保障受害人，固推定工作物所有人之設
    置或保管有欠缺，及推定受害人如因該工作物而受有損害，
    其損害係工作物之設置或保管欠缺所致，惟受害人仍應先舉
    證證明其損害係因該工作物所致，始得請求損害賠償。而受
    害人如依民法第184條第1項前段之規定向侵權行為人請求損
    害賠償，亦應就權利受侵害之事實，及權利侵害與侵權行為
    間之因果關係，負舉證責任。且因承攬人執行承攬事項，而
    權利受有侵害之人，欲請求定作人賠償其損害者，就定作人
    有「定作或指示過失」之權利發生要件事實，應負舉證責任
    。
　㈡再按損害賠償之債，以有損害之發生及有責原因之事實，並
    二者間有相當因果關係為其成立要件。而所謂相當因果關係
    由條件關係與相當性所構成，條件關係是採若無此行為，必
    不生此種損害，即「若無，則不」為認定，相當性係以行為
    人之行為所造成的客觀存在事實，為其觀察之基礎，並就此
    客觀存在之事實，依吾人智識經驗判斷，通常均有發生同樣
    損害結果之可能者，該行為人之行為與損害之間即有因果關
    係，且必先肯定「條件關係」後，再判斷該條件之「相當性
    」，始得謂有相當因果關係（最高法院94年度台上字第2210
    號、101年度台上字第443號判決意旨參照）。另按認定事實
    應憑證據，法院採為認定事實之證據，必於訟爭事實有相當
    之證明力，所憑證據固不以直接證據為限，惟採用間接證據
    時，必其所成立之證據，在直接關係上，雖僅足以證明他項
    事實，但由此他項事實，本於推理之作用足以證明待證事實
    者始為可，斷不能以單純論理為臆測之根據，而就訟爭事實
    為推認判斷；且以間接證據推論待證事實者，需與待證事實
    具關連，其推論不得違背經驗法則、論理法則（最高法院10
    9年度台上字第2947號、110年度台上字第352號判決意旨參
    照）。
　㈢本件原告主張其於上開時、地受有系爭傷害，係因系爭制水
    閥孔蓋鬆脫所致，然為被告所否認，並以前詞置辯，是依前
    述舉證責任分配法則，自應先由原告就其主張之侵權行為要
    件事實，負舉證責任。查本件原告受有前揭傷勢之經過，除
    原告之指述外，現場雖有向臺東市漢陽北路方向拍攝之監視
    器，然依該現場監視器於107年9月20日17時38分許之錄影畫
    面所示，固攝得原告所騎乘機車以側面倒地滑行方式進入右
    方畫面，於滑行一段距離後停止等節，業經本院審理時勘驗
    現場監視器光碟在卷（見本院卷二第94頁），然因拍攝角度
    ，自畫面上並無法看到系爭制水閥孔位置，亦無法看到原告
    所稱鬆脫之系爭制水閥孔蓋，且該現場監視器光碟播放自開
    始至結束共30秒，畫面中均未見原告身影（見本院卷二第10
    3頁至第110頁之監視器光碟截圖照片）。再觀諸原告發生系
    爭事故，現場其他人協助報案之經過，報案人均未提及系爭
    事故發生經過，有臺東縣警察局勤務指揮中心受理110報案
    紀錄單在卷可考【見臺灣臺東地方檢察署108年度交查字第5
    64號卷（下稱交查卷）第58頁、第59頁】；且依臺灣臺東地
    方檢察署檢察官調取當時報案錄音檔案之結果，可知報案人
    分為一女性民眾及一男性民眾，其等均僅向臺東縣警察局勤
    務指揮中心陳述有車禍，但皆未提及制水閥孔蓋未關妥之事
    ，是本件即乏直接證據可證明原告所述為真。
　㈣原告固主張事發時報案人曾向原告家屬稱，系爭制水閥孔蓋
    已有多次鬆脫情事，報案人多次將系爭制水閥孔蓋放回原本
    位置，警方遂以制水閥孔蓋做成本件道路交通事故登記聯，
    並提出事發照片及道路交通事故初步分析研判表為證（見本
    院卷一第20頁至第23頁），及道路交通事故現場圖下方現場
    處理摘要欄雖記載：「甲○○駕駛A車沿漢陽北路北向南直行
    ，行駛至事故地點疑似因自來水公司制水閥孔蓋而摔倒，未
    與任何人、車發生事故，致A車損壞，吳民受傷」、「…現場
    處理摘要為處理人員（即證人何凱翔）依據現場處理蒐證資
    料之初步意見…」等語（見警卷第15頁），而該到場處理員
    警何凱翔曾在其108年7月12日職務報告表示：「職受理此案
    時因有現場民眾告知該駕駛人甲○○疑似因為自來水公司之制
    水閥蓋未上鎖，導致機車經過跳脫而摔傷」等語（見交查卷
    第20頁）。惟查：
　1.依證人何凱翔之108年5月13日職務報告記載：「…職到現場
    時當事人甲○○已由救護車送至醫院，並未與當事人甲○○接觸
    ，現場遺留摔倒機車NK3-668號…故由職先行處理，於現場拍
    照及將機車繪圖定位，經現場民眾告知該駕駛人甲○○疑似因
    為自來水公司之制水閥蓋未上鎖，導致機車經過跳脫而摔傷
    ，故將現場遺留之跳脫制水閥蓋拍照存證，因現場無監視器
    拍攝吳民摔倒過程，且吳民目前處無法表達狀態，故職亦無
    法研判事故肇因」及其108年7月12日職務報告記載：「…該
    現場民眾僅於路過現場時講述，因職於現場繪圖拍照，該民
    眾講述完畢後便離開事故現場，未有留下姓名年籍及聯絡方
    式」等情（見交查卷第6頁、第20頁），可知證人何凱翔到
    場時，原告業經救護車送醫，已無從詢問原告事故經過，且
    該「現場民眾」係於系爭事故發生後、證人何凱翔在現場繪
    圖拍照時路過現場，則該「現場民眾」究有無親眼目睹系爭
    事故發生經過，即值懷疑。且依證人何凱翔在本院證稱：該
    民眾是在伊處理事故當下跟我搭話，伊不確定該民眾是否為
    居住在事故現場周圍居民，亦不記得該民眾有無向伊提及其
    為事故現場周圍居民，亦未詢問該民眾姓名資料；該民眾沒
    有提到伊有無親眼目睹系爭事故；伊到場時，沒有逐一檢視
    從制水閥孔位置到原告所騎乘機車倒地處之沿路路旁車輛有
    無刮擦或撞擊痕跡，系爭事故有可能非因系爭制水閥（包括
    閥蓋）所致，而是由其他肇因導致；伊未跟學長（指道路交
    通事故現場圖製圖人劉韋男）回報亦未認定原告未與任何人
    、車發生事故，伊沒有排除其他肇因導致系爭事故之可能性
    等語（見本院卷一第293頁、第294頁至第297頁、第299頁）
    ，可知證人何凱翔之職務報告內容及道路交通事故現場圖下
    方現場處理摘要之意見，僅係其陳述當日於事發後至現場處
    理時所遇，非謂其已完全認定系爭事故係因系爭制水閥（包
    括閥蓋）所導致，據此，即無法逕由證人何凱翔當場所得之
    上開資訊，研判原告受傷成因是否確實如其所述。
　2.又依現場監視器拍攝角度，自畫面上並無法看到系爭制水閥
    孔位置，亦無法看到原告所稱鬆脫之系爭制水閥孔蓋，且該
    現場監視器光碟畫面自始至終均未見原告身影，已如前述。
    則原告所稱鬆脫之系爭制水閥孔蓋究係於系爭事故發生前早
    已鬆動脫離原孔洞位置？抑或因原告機車經過而跳脫？還是
    遭在原告之前通過該路段之其他汽、機車經過而跳脫？又若
    系爭制水閥孔蓋於系爭事故發生前已鬆脫，則系爭制水閥孔
    蓋係逢有汽、機車經過，圓形閥蓋即在地面彈飛跳動？還是
    於鬆脫後即均靜置於證人何凱翔到場時所見地點（即如警卷
    第20頁）？此部分原告均未證明，亦未提出任何證據以實其
    說，其主張因系爭制水閥孔蓋鬆脫，原告騎乘機車行經該處
    致人車倒地，受有損害等情，即難認有據。
　3.依現場照片（見警卷第20頁下方照片）所示，系爭制水閥孔
    位於臺東市漢陽北路與仁和街口，在分隔漢陽北路由北往南
    方向快、慢車道之標線延伸處，而原告所指鬆脫的系爭制水
    閥孔蓋亦未於上開道路街口，在漢陽北路由北往南慢車道之
    中間，孔蓋旁為斑馬線。再對照現場監視器光碟勘驗結果（
    見本院卷二第94頁，附表一），可知在系爭事故發生前10秒
    ，至少曾有1輛淺色自小客車（其前方尚有1輛小貨車上搭載
    長條物品，見本院卷二第103頁照片）、1輛機車、1輛上層
    深色下層淺色之自小貨車、1輛機車先後以一般行車速度行
    駛經過漢陽北路快、慢車道，上開車輛車身並無不穩、晃動
    等異常，業經本院勘驗屬實，且有現場監視器光碟擷取照片
    附卷可憑（見本院卷二第103頁至第105頁），被告抗辯原告
    騎乘機車發生系爭事故不足認係系爭制水閥（包括閥蓋）所
    造成，系爭事故之發生與被告無關，即屬有據。再者，碇瀛
    公司於107年9月3日即在系爭工程現場由被告員工李弦倫點
    交系爭制水閥，是系爭工程於系爭事故發生時，已施作十餘
    日，又碇瀛公司員工林浩文於系爭事故發生前1日施作#1制
    水閥後至系爭事故發生期間，衡以該路段10秒內即有4、5輛
    汽、機車通過之車流量，人車非少，並無發生任何車禍，未
    見被告有何任由碇瀛公司不法侵害原告權利之情；是被告抗
    辯其於防止損害之發生已盡相當之注意義務，且就系爭制水
    閥（包括閥蓋）之設置、保管亦無欠缺，亦堪認屬實。原告
    復未主張或提出證據加以證明被告有何定作或指示過失事實
    存在；尚難認被告就系爭工程有定作或指示過失，併此敘明
    。
　4.另原告雖於本院審理時曾聲請調查系爭制水閥孔蓋，並經臺
    東縣警察局臺東分局於109年7月23日以信警偵字第10900195
    61號函復系爭制水閥（包括閥蓋）照片1份在卷（見本院卷
    一第189頁至第192頁）。然遍查本件刑事偵查全卷，均未見
    系爭制水閥孔蓋之扣押筆錄、扣押物品目錄表，且臺東縣警
    察局臺東分局刑事案件報告書亦隻字未提承辦員警曾將系爭
    制水閥孔蓋予以扣押入庫，報告書所列證據亦未見扣押筆錄
    及扣押物品目錄表，有報告書存卷可考（見臺灣臺東地方檢
    察署108年度偵字第1130號卷第1頁）。而依證人何凱翔於本
    院審理時證述：伊處理完系爭事故向學長(即警員劉韋男) 
    回報案件摘要，學長要伊將孔蓋從事故現場帶回派出所，後
    續如何處理這個孔蓋沒有印象，其後沒有再經手此案（見本
    院卷一第299頁至第300頁），佐以劉韋男警員之110年12月1
    1日職務報告記載：其事後承接證人何凱翔於現場處理完畢
    之系爭事故卷宗，卷宗內並無自來水制水閥孔蓋，後續制水
    閥孔蓋何時取得、如何取得均無從得知等情（見本院卷一第
    263頁），及證人即於109年7月23日函覆本院系爭制水閥孔
    蓋照片1份之承辦員警丙○○在本院審理時亦證述伊沒有印象
    張時制水閥孔蓋是誰拿出來的，伊拍攝制水閥孔蓋照片函覆
    本院時，並沒有跟任何人詢問或確認其拍攝之制水閥孔蓋與
    系爭事故現場之系爭制水閥孔蓋，伊不能肯定其所拍攝之制
    水閥孔蓋與系爭事故現場之系爭制水閥孔蓋是否是同一個等
    語明確（見本院卷二第17頁至第19頁）。據此，該臺東縣警
    察局臺東分局以109年7月23日信警偵字第1090019561號函復
    本院之系爭制水閥（包括閥蓋）照片1份所示之系爭制水閥
    孔蓋，未必係系爭事故現場之系爭制水閥孔蓋，亦即依相關
    證據資料，無法研判系爭事故現場之系爭制水閥孔蓋是否有
    原告所指因系爭制水閥孔蓋上之鐵鍊斷裂、鬆脫造成原告騎
    乘機車經過受傷之受傷成因，則原告就其所受傷勢成因，即
    未提出相當證據資料，使法院達到依卷內所存之間接證據，
    本諸經驗法則、論理法則，可推認判斷至若無系爭制水閥（
    包括閥蓋）之設置，必不生原告所受損害，即有條件因果關
    係之程度，要難認原告前揭傷勢為系爭制水閥孔蓋鬆脫所致
    。
　㈤揆諸上開說明，原告既不能舉證證明其所受傷勢與系爭制水
    閥（包括閥蓋）間有因果關係，則其依侵權行為之法律關係
    及民法第191條規定，請求被告給付侵權行為之損害賠償，
    即屬無據。
五、綜上所述，原告依侵權行為法律關係、民法第191條規定，
    請求被告應給付原告651萬6,057元，及自起訴狀繕本送達翌
    日起至清償日止，按年息5％計算之利息，為無理由，應予駁
    回。原告之訴既經駁回，其假執行之聲請亦失所附麗，應併
    予駁回。
六、本件事證已臻明確，兩造其餘攻擊、防禦方法及所提證據，
    經本院審酌後認對判決結果不生影響，爰不一一論述，附此
    敘明。
七、訴訟費用負擔之依據：民事訴訟法第78條。
中　　華　　民　　國　　111 　年　　7 　　月　　8 　　日
                  民事第一庭  法  官  吳俐臻
以上為正本係照原本作成。
如對本判決上訴，須於判決送達後20日內向本院提出上訴狀，如
委任律師提起上訴者，應一併繳納上訴審裁判費。　　　　　　
中　　華　　民　　國　　111 　年　　7 　　月　　11　　日
                              書記官  王品涵 
附表
勘    驗    結    果 1.於播放時間第1秒時，1輛淺色自小客車沿漢陽北路由北往南車道快車道行駛。 2.於播放時間第3秒時，1名女性騎乘機車沿漢陽北路由北往南方向慢車道行駛。 3.於播放時間第5秒時，1輛上層深色下層淺色之自小貨車沿漢陽北路由北往南車道快車道行駛，該自小貨車右後方緊跟一輛機車，機車後座搭載一名背書包學童沿沿漢陽北路由北往南車道慢車道行駛。 4.於播放時間第7秒時，1輛淺色自小客車沿漢陽北路由北往南方向快車道行駛。 5.於播放時間第10秒時，1輛淺色自小客車沿漢陽北路由北往南方向快車道行駛。 6.於播放時間第11秒時，原告所騎乘機車以側面倒地滑行方式進入右方畫面，於滑行約1個車門加前車頭之距離（以原告機車倒地之路旁所停車輛之車門及車頭為比例尺）後停止滑行，且有1個白色不明物體【經比對警卷第17頁下方、第18頁下方現場照片，該白色不明物體應為黃色輕便雨衣】亦一併滑入畫面，在原告所騎乘機車倒地滑行時，對向漢陽北路車道由南往北方向亦有車輛行駛經過，且除原告該倒地滑行之機車外，期間方向車道之車輛均維持一般行車速度行駛。 7.於播放時間第14秒時，1輛小貨車沿漢陽北路由南往北快車道行駛至畫面右方，致無法看到其後方漢陽北路由北往南方向快慢車道之狀況。於播放時間第15秒時，上開小貨車後方緊跟1輛白色休旅車沿漢陽北路由南往北快車道，於小貨車與白色休旅車兩車之行車間隙，可看到原告所騎乘機車仍在原處，上開沿漢陽北路由南往北快車道方向行駛之白色休旅車於行駛至畫面右方時明顯放慢車速後消失於畫面右方。 8.至該沿漢陽北路由南往北快車道方向行駛之白色休旅車後之漢陽北路由南往北快車道方向行駛之深色自小客車、機慢車開始放慢速度並有機慢車騎士轉頭看向對向車道，此際原告所騎乘機車倒地所在之漢陽北路由北往南方向快、慢車道均無車輛行駛通過。